臺灣臺北地方法院刑事判決　　　　　　 100年度審訴字第49號
公　訴　人　臺灣臺北地方法院檢察署檢察官
被　　　告　劉彥中
指定辯護人　本院公設辯護人唐禎琪
上列被告因違反毒品危害防制條例案件，經檢察官提起公訴（10
0 年度偵字第15093 號），本院判決如下：
    主  文
劉彥中意圖販賣而持有第三級毒品，處有期徒刑壹年捌月。扣案
第三級毒品愷他命拾伍包（含直接包裝第三級毒品愷他命不可完
全分離之夾鏈袋拾伍只，驗後餘重合計伍拾肆點玖肆捌伍公克）
、電子磅秤壹台及分裝毒品用吸管壹支，均沒收。
    事  實
一、劉彥中明知愷他命（Ketamine，俗稱Ｋ他命）係屬毒品危害
    防制條例第2 條第2 項第3 款所稱之第三級毒品，依法不得
    意圖販賣牟利而持有，詎劉彥中本以供己施用之意，於民國
    100 年6 月29日晚上8 時許，在址設於臺北市○○區○○路
    325 巷7 號西松高中，以每公克新臺幣（下同）200 元總金
    額12,000元之價格，向真實姓名、年籍均不詳，綽號「阿明
    」之成年男子，購入愷他命15包共60公克而持有，竟於同年
    7 月1 日起，萌生轉售牟利之意，以扣案電子磅秤1 台及分
    裝毒品用吸管1 支秤重分裝，伺機欲以每公克250 元之價格
    ，販賣予不特定人牟利而持有愷他命15包（含直接包裝殘有
    第三級毒品愷他命不可完全析離之夾鏈袋15只，驗前毛重58
    .8460 公克，驗前淨重55.0210 公克，驗後餘重54.9485 公
    克，純度為83.6％，純質淨重45.9976 公克）。嗣100 年7
    月6 日晚上8 時40分許，經警持本院所核發之搜索票至劉彥
    中位於臺北市○○區○○路68巷6 號7 樓住處搜索，並當場
    扣得愷他命15包、電子磅秤1 台及分裝毒品用吸管1 支，始
    查悉上情。
二、案經臺北市政府警察局中山分局報告臺灣臺北地方法院檢察
    署檢察官偵查起訴。
    理  由
一、按被告以外之人於審判外之陳述，雖不符前四條之規定，而
    經當事人於審判程序同意作為證據，法院審酌該言詞陳述或
    書面陳述作成時之情況，認為適當者，亦得為證據。當事人
    、代理人或辯護人於法院調查證據時，知有第159 條第1 項
    不得為證據之情形，而未於言詞辯論終結前聲明異議者，視
    為有前項之同意，刑事訴訟法第159 條之5 定有明文。查下
    列具有被告以外之人於審判外之陳述性質之證據，當事人及
    辯護人均不爭執證據能力，經本院審酌該等證據作成時之情
    狀，均無違法取得或其他瑕疵，宜為本案證據，揆諸前揭說
    明，均有證據能力。
二、上揭事實業據被告坦承不諱（100 年度偵字第15093 卷第13
    -18 頁、第49-50 頁、本院卷第65-66 頁），且有交通部民
    用航空局航空醫務中心100 年8 月2 日航藥鑑字第0000000
    號與0000000Q號毒品鑑定書附卷可稽（100 年度偵字第1509
    3 卷第62、63頁），並有愷他命15包（含直接包裝殘有第三
    級毒品愷他命不可完全析離之夾鏈袋15只，驗前毛重58.846
    0 公克，驗前淨重55.0210 公克，驗後餘重54.9485 公克，
    純度為83.6％，純質淨重45.9976 公克）、電子磅秤1 台及
    分裝毒品用吸管1 支扣案足憑。被告以每公克200 元之價格
    購入愷他命後，欲以每公克250 元之價格出售，顯係基於販
    出獲利之意而持有，殆無疑義。被告前開任意性之自白核與
    事實相符，應堪採信。本案事證明確，被告犯行洵堪認定，
    應依法論科。
三、查愷他命為毒品危害防制條例第2 條第1 項第3 款之第三級
    毒品。核被告所為，係犯毒品危害防制條例第5 條第3 項之
    意圖販賣而持有第三級毒品罪。被告持有第三級毒品純質淨
    重逾20公克之行為，已為意圖販賣而持有之高度行為吸收，
    不另成罪。被告於偵查及審判中，均自白意圖販賣而持有第
    三級毒品，核與毒品危害防制條例第17條第2 項之規定相符
    ，爰依法減輕其刑。辯護人雖聲請本院依刑法第59條規定為
    被告酌減其刑，然被告係犯毒品危害防制條例第5 條第3 項
    之意圖販賣而持有第三級毒品犯行，有戕害國人身心高度危
    險，依本案情節，並無情輕法重或情堪憫恕之情況，自不得
    依刑法第59條規定予以減輕其刑。爰審酌被告正值壯年，卻
    不思以正當職業謀生，竟意圖販賣牟利而持有數量非微之毒
    品，行為有所不當，惟念其犯後自始坦承犯行，尚有悔意，
    並參酌其前科素行、智識程度及生活狀況等一切情狀，酌情
    從輕量處如主文所示之刑。扣案白色晶體為愷他命，直接包
    裝毒品之夾鏈袋則殘有愷他命不可完全析離，確為愷他命15
    包（含直接包裝殘有第三級毒品愷他命不可完全析離之夾鏈
    袋15只，驗後餘重54.9485 公克，純度為83.6％，純質淨重
    45.9976 公克），為被告意圖販賣而持有之第三級毒品，業
    如前述，且係違禁物，應依刑法第38條第1 項第1 款之規定
    宣告沒收（最高法院100 年度第3 次刑事庭會議決議參照）
    。至因鑑驗而耗損之毒品，則已滅失而不存在，爰不另宣告
    沒收。扣案電子磅秤1 台及分裝毒品用吸管1 支，係被告所
    有用以分裝愷他命以供意圖販賣所用之物，業據被告供述在
    卷（100 年度偵字第15093 號卷第12頁、本院卷第65頁），
    均應依毒品危害防制條例第19條第1 項之規定，宣告沒收。
    扣案夾鏈袋20個、行動電話2 支、現金500 元及帳冊1 張，
    則因被告原係以供自己施用之意而購入愷他命而持有，且與
    他人有金錢往來關係，並無足夠證據認與被告本案犯行有關
    ，應退回由移案機關另為適法處理，附此敘明。
據上論斷，應依刑事訴訟法第299 條第1 項前段，毒品危害防制
條例第5 條第3 項、第17條第2 項、第19條第1 項，刑法第11條
、第38條第1 項第1 款，判決如主文。
本案經檢察官翁偉玲到庭執行職務。
中    華    民    國   100    年    12    月    22    日
                  刑事第二十一庭審判長法  官  劉素如
                                      法  官  徐淑芬
                                      法  官  林勇如
上正本證明與原本無異。
如不服本判決應於收受送達後10日內向本院提出上訴書狀，並應
敘述具體理由；其未敘述上訴理由者，應於上訴期間屆滿後20日
內向本院補提理由書（均須按他造當事人之人數附繕本）「切勿
逕送上級法院」。
                                      書記官  葉潔如
中    華    民    國   100    年    12    月    22    日
附錄本案論罪法條：
毒品危害防制條例第5 條
意圖販賣而持有第一級毒品者，處無期徒刑或10年以上有期徒刑
，得併科新臺幣7 百萬元以下罰金。
意圖販賣而持有第二級毒品者，處5 年以上有期徒刑，得併科新
臺幣5 百萬元以下罰金。
意圖販賣而持有第三級毒品者，處3 年以上10年以下有期徒刑，
得併科新臺幣3 百萬元以下罰金。
意圖販賣而持有第四級毒品或專供製造、施用毒品之器具者，處
1 年以上7 年以下有期徒刑，得併科新臺幣1 百萬元以下罰金。